臺灣高等法院刑事判決　　　　　　　　　　　　　九十一年度上易字第二五四六號
　　上　訴　人
　　即　被　告　丁○○
右上訴人因竊盜案件，不服臺灣桃園地方法院九十年度易字第二六四九號，中華民國
九十一年七月十七日第一審判決（起訴案號：臺灣桃園地方法院檢察署九十年度偵字
第一六八一七號、第一六九二七號），及移送併辦（九十年度偵字第一八九四六號、
九十一年偵字第二二一九號、弟五一一０號），提起上訴，本院判決如左：
    主  文
上訴駁回。
    事  實
一、丁○○有下列前案紀錄：
  (一)曾因違反麻醉藥品管理條例案件，於八十四年四月二十九日經台灣桃園地方法院
    以八十四年易字第一三二三號判處有期徒刑五月，嗣於八十四年六月十五日確定
    ，並於八十四年八月二十四日易科罰金執畢。
  (二)因犯竊盜罪，於八十九年五月三十一日經台灣桃園地方法院以八十九年易字第一
    ０九０號判處有期徒刑七月，嗣於八十九年八月二十八日確定，原指揮書執行完
    畢日期為九十年十二月八日，惟嗣因其戒治處分停止執行（自八十九年四月十六
    日入監觀察勒戒，再自八十九年五月二十二日入監強制戒治，八十九年十二月一
    日停止處分執行出監），其刑期改自八十九年十二月一日接續執行，而於九十年
    六月卅日徒刑期滿執行完畢。
二、詎猶不知悔改，甫出獄即意圖為自己不法之所有，或單獨，或分別與子○○（另
    經原審判處有期徒刑七月，緩刑三年確定）、綽號「瓜埔」、「阿叔」、「小鱉
    」三名姓名年籍不詳成年男子及謝文錢、黃本吉，共同基於竊盜之概括犯意聯絡
    ，與行為分擔，連續多次為下列之竊盜犯行，顯有犯罪之習慣（原判決漏未記載
    ，應予補充）：
  (一)於九十年九月（起訴書誤為六月）十五日夜間，單獨一人駕駛其父所有予其使用
    之ＨＥ─九九六一號自用小貨車，在桃園縣龍潭鄉三水村大北坑五十九號前空地
    ，竊取翁財記食品股份有限公司（下稱翁財記公司）所有堆置該處之每片價值約
    新台幣（下同）六千元之不銹鋼隔板共二十四片得手。
  (二)復於九十年九月（起訴書誤為六月）十六日下午十六時許，夥同基於共同犯意聯
    絡之另名綽號「阿叔」之不詳男子，由丁○○駕駛前開小貨車偕至同上空地，共
    同搬運竊取翁財記公司所有之不銹鋼製之支架一支、水桶一桶、油桶一桶、漏斗
    一個等物，第二度竊取得手。惟丁○○於正欲離開之際，為翁財記公司協理林宗
    沂發覺抄記車號、報警追查，旋於九十年九月十八日十九時許，為警在其桃園縣
    楊梅鎮上湖里下四湖六十六之一號住處，起獲前述之支架一支、水桶一桶、油桶
    一桶、漏斗一個。
  (三)丁○○再於九十年（原判決誤載為九十一年）九月二十九日下午十八時許，駕駛
    前開自用小貨車，至新竹縣新埔鎮照門山上，以油壓剪剪斷電線之方式（原審誤
    為以不詳方式），竊取台電公司所有由湖口服務所管轄之風雨線規格二十二ＰＶ
    Ｃ平方三百八十六公尺長乙條（重一百零一公斤），得手後載運離去，並放置於
    其桃園縣楊梅鎮上湖里十五鄰下四湖六十六之一號住處。
  (四)丁○○與子○○共同基於不法所有之概括犯意聯絡，於九十年七月中旬不詳某日
    ，另夥同相同不法所有犯意聯絡之綽號「瓜埔」、「阿叔」、「小鱉」該三名不
    詳男子，由丁○○駕駛前開自用小貨車，搭載子○○及該三名男子，駕往桃園縣
    楊梅鎮高山里廿六之一號中華電信研究所旁（幼獅工業區附近）不詳工廠，利用
    該廠敞開無人之際潛入，先由子○○攜帶足供兇器使用之鐵剪壹支剪斷後，再由
    五人合力搬運總重約四、五公噸之訊號線上車，共同竊盜得手後迅即同上駕載離
    去。事後丁○○分到約七百公斤之訊號線，並帶至其上開住處旁空地火燒後取出
    銅線賣予楊梅某不詳之舊貨業者，得款約四至五千元。
  (五)丁○○復與子○○共同基於同上不法所有之概括犯意聯絡，於九十年十月四日凌
    晨二時，在楊梅鎮○○街（永平工商附近），見庚○○在該處承包埋設之路燈用
    雙芯電纜線（規格為二十二乘二平方）露出地面，即由子○○拉出以其所有客觀
    上具有危險性可供凶器使用之鐵剪一支剪斷，並由丁○○駕駛前開小貨車搬運之
    方式，聯手竊取該雙芯電纜線一百公尺（值約五千元）得手後離去。
  (六)渠二人再於同日凌晨三時許，在楊梅鎮上湖里三十五號（楊湖路一段附近山上）
    ，由子○○於現場撿拾鋼筋插入電線桿洞攀沿至頂，再以所有客觀上具有危險性
    之鐵剪一支剪斷電線；其下之丁○○負責拉線、收線之方式，竊取台電公司所有
    之ＰＶＣ風雨線規格二十二ＰＶＣ平方三十公尺長（重八公斤）及一百六十八公
    尺常（重三十六公斤）各乙條，與八ＰＶＣ平方八十公尺長（重八公斤）乙條。
  (七)丁○○另與謝文錢及黃本吉（此二人均另行審理）基於意圖為自己不法所有之概
    括犯意聯絡與行為分擔，連續於九十年十二月中旬間不詳之某二日夜間十時許，
    先後在桃園縣楊梅鎮○○里○○路四八九號「元富鋁業股份有限公司」（下稱元
    富鋁業公司）後方無圍牆廣場，由謝文錢駕駛自用小貨車，丁○○、黃本吉徒手
    搬運至車上載離之方式，共同二次竊取元富鋁業公司之鋁合金鋼圈半成品一批，
    先後各竊得約二十個，並由謝文錢負責銷贓，所得三人均分，丁○○共分得約四
    、五千元。嗣丁○○於九十一年二月六日凌晨零時許，竊駛竊得車號為Ｒ４－９
    ２９２號自小客車於桃園縣楊梅交流道旁為警查獲始供出上情。
  (八)丁○○復承前開意圖為自己不法所有之之概括竊盜犯意，持其所有客觀上足供充
    當凶器所用之磨平六角扳手一支，於如附表所示之時間、地點，以該扳手撬開車
    門鎖孔及啟動電門後駛離之方式，連續九次下手竊取各被害人所有之車輛得手後
    ，供己駕駛使用，至油料耗盡始棄置路邊。
三、丁○○等人以上竊取訊號線、雙芯電纜線及台電公司所有ＰＶＣ風雨線得手後，
    部份朋分自行處理以廢鐵每公斤三十五元至四十五元左右不等價格出售不詳者，
    部份駕載至子○○之桃園縣楊梅鎮上湖里上四湖三十五號住處，由子○○負責削
    皮，再以同上廢鐵價格出售，所得贓款朋分花用，
四、嗣先於九十年九月十八日十九時許，為警根據前開翁財記公司林宗沂所記之車號
    ，循線在丁○○位於桃園縣楊梅鎮上湖里下四湖六十六之一號住處將其查獲，並
    起出竊自翁財記公司之支架一支、水桶一桶、油桶一桶、漏斗一個，而查悉本事
    實欄第一項(一)(二)之犯行。
五、丁○○再於(1)九十年十月六日清晨五時許，駕駛前開自用小貨車車行經新竹縣湖
    口鄉○○街「梅湖游泳池」前之際，因形跡可疑，為警盤查而供出上情，並在車
    上查獲台電公司前開失竊之風雨線規格二十二ＰＶＣ平方三十公尺長乙條（重八
    公斤）。(2)旋經警帶同丁○○返回桃園縣楊梅鎮上湖里十五鄰下四湖六十六之一
    號其住處，另查獲台電公司前開失竊之風雨線規格二十二ＰＶＣ平方三百八十六
    公尺長乙條（重一百零一公斤）。(3)並於同日下午十五時三十分許，偕同警方前
    往子○○桃園縣楊梅鎮上湖里上四湖三十五號住處，起出台電公司前開失竊之風
    雨線規格二十二ＰＶＣ平方一百六十八公尺（重三十六公斤）、八ＰＶＣ平方八
    十公尺（重八公斤）及庚○○前開失竊之路燈電纜線六十公尺，並扣得子○○所
    有供竊盜所用之鐵剪一支，而查悉本事實欄第一項(三)(四)(五)(六)之犯行。
六、丁○○於九十一年二月六日凌晨零時許，竊駛所竊車號為Ｒ４－９２９２號自小
    客車於桃園縣楊梅交流道旁為警三度查獲後，據其查獲後及警方於九十一年二月
    二十六日偵查中借訊時之供述，再查悉本事實欄第一項(七)(八)之犯行。
七、案經被害人庚○○訴由新竹縣警察局竹北分局報請台灣新竹地方法院檢察署檢察
    官呈請台灣高等法院檢察署令轉暨桃園縣警察局楊梅分局、平鎮分局報請台灣桃
    園地方法院檢察署檢察官偵查起訴及移送併辦。
    理      由
一、訊據被告丁○○對於右揭事實，除就事實欄二(四)部分辯稱「只有我和子○○二人
    去做，子○○先把電線剪成一小段一小段，再由我搬上車」，及事實二(七)部分辯
    稱「只有我一個人做的」等語外，餘均坦承不諱，核與證人即被害人庚○○、翁
    財記公司協理林宗沂、台電公司湖口服務所員工己○○、陳在禛、丙○○、元富
    鋁業公司管理部總務課副課長沈文華、及車主黃勝忠、徐旺財、辛○○、乙○○
    、癸○○○、丑○○、壬○○、戊○○、甲○○分別於警偵訊及原審審理中指述
    之情節相符，復有贓物認領保管收據十一紙、車輛竊盜查詢個別報表九紙及照片
    六幀復於偵查卷內可稽。此外，復有共同被告子○○所有之鐵剪壹支扣案可資佐
    證，堪認其自白係與事實相符。
二、
（一）被告丁○○如何與子○○及綽號「瓜埔」、「阿叔」、「小鱉」之三名不詳姓
      名年籍成年男子共同竊盜之事實，迭據其於警偵訊中供述明確：
    1.於九十年十月六日警訊中稱（見台灣新竹地方法院檢察署九十年偵字第五八八
      ０號偵卷警訊筆錄）：
      「（問：幼獅工業區於何時？何地？與何人？竊取何種東西？）我和子○○以
      及外號叫做瓜埔、阿叔、小鱉共五位於九十年七月中旬至幼獅工業區附近一家
      工廠圍牆內草地上（地址不知道）竊取重量約四到五噸之訊號線，地點我朋友
      子○○知道。（問：竊來之訊號線你作何處理？）我只分到約七百公斤之訊號
      線，我帶到我老家空地放火燒，再將其銅線拿去楊梅舊貨業賣掉，差不多賣了
      新台幣四至五千元」。
    2.於偵查中稱：
      九十年十月二十六日偵訊時稱（見九十年偵字第一六九二七號偵卷第卅八頁）
      ：「九十年七月中旬，去幼獅不詳工廠偷訊號線，... 跟子○○、『瓜埔』、
      『阿叔』、『小鱉』共五人，我開我的小貨車，剛好看到，五人都下車搬上去
      」。
    3.於原審九十一年五月一日訊問時稱：
      「（問：是否丁○○與子○○你們二人... 夥同... 「瓜埔」、「阿叔」、「
      小鱉」... 桃園縣楊梅鎮幼獅工業區附近不詳工廠,,, 潛入合力搬運總重約四
      至五噸之訊號線上車，共同竊盜得手...？）是的，那地方是子○○帶我們去
      的，只有他知道，也是子○○用電纜剪剪得，我分到七百公斤的訊號線，帶到
      老家空地用火燒得銅線，再拿去賣，賣得四、五千元，是在楊梅舊貨業賣的」
      。
（二）、事實二(七)被告丁○○如何與謝文錢及黃本吉共同竊盜之事實，亦經其於警訊
        中供稱：「和我一起竊取的有黃本吉、謝文錢等二人，我們是三人一起偷的
        ，是由綽號『阿叔』之謝文錢提議的，所竊得物品均交由謝文錢處理，所得
        錢由每人平分，每次大約是二千餘元，是以徒手搬取的，因為那是在公司後
        方又無圍牆，所以直接就搬了」，於偵查中供稱：「有謝文錢、黃本吉與我
        三人去偷的，謝文錢提議說那邊有鋼圈，問我們要不要，我們說好，我開車
        載他們二人，到那家公司後方，三人都有進去公司廣場上偷了二次，都我們
        三人，後來由謝文錢銷贓，三人平分，我分到二次共五、六千元」等語（參
        九十一年度偵字第五一一０號偵查卷第四頁、第十七頁）。
（三）、被告上開所供均係於自由陳述下所為，業據供明，而參與行竊之人，分得贓
        款若干，其知之最詳，行竊之物品又屬重物，有時或非一人所可獨力為之，
        所供述應可採信，故被告上開所辯事後翻異之詞，無非迴護或卸責之詞，不
        足採信，其犯行足以認定。
三、法律適用：
  (一)按本件扣案之被告子○○所有鐵剪壹支，及未扣案之被告丁○○所有磨平之六角
    扳手壹支，客觀上對於人之生命、身體具有危險性，足供兇器使用。故依事實欄
    第二項(五)(六)(八)所載之事實，渠二人係攜帶之竊盜，核犯刑法第三百二十一條第一
    項第三款之攜帶兇器竊盜罪。
  (二)至如事實欄第二項(四)所載之事實，被告丁○○係犯同法第三百二十一條第一項第
    四款、第三款之結夥三人以上攜帶兇器竊盜罪。
  (三)至如事實欄第二項(七)所載之事實，被告丁○○係犯同法第三百二十一條第一項第
    四款之結夥三人以上竊盜罪。
  (四)至如事實欄第二項(一)(二)(三)所載之事實，被告丁○○係犯同法第三百二十條第一項
    之普通竊盜罪。
  (五)被告丁○○與子○○二人間；及渠二人與綽號「瓜埔」、「阿叔」、「小鱉」之
    三名不詳姓名年籍成年男子間；及被告丁○○與綽號「阿叔」者間；乃至於被告
    丁○○與另案被告黃本吉、謝文錢間，就前揭加重竊盜或普通竊盜犯行，互有犯
    意聯絡及行為分擔，並著手於該罪構成要件行為之實行，皆為共同正犯。
  (六)又被告丁○○先後多次犯行，時間緊接，竊盜基本構成要件相同，顯係基於概括
    犯意而為，皆為連續犯，應依刑法第五十六條規定，論以結夥三人以上攜帶兇器
    加重竊盜罪處斷，並依法加重渠等法定本刑。
  (七)又起訴書雖未敘及被告丁○○所犯如事實欄第二項所載(三)(七)(八)等竊盜行為（即移
    送併辦部分），然各該部分之事實與公訴人起訴之事實既具有連續犯之裁判上一
    罪之關係，仍為起訴效力所及，本院自得併予審究。
  (八)按被告丁○○前有如事實欄第一項所載之犯罪紀錄，最近一次係因犯竊盜罪，於
    八十九年五月三十一日經台灣桃園地方法院以八十九年易字第一０九０號判處有
    期徒刑七月，嗣於八十九年八月二十八日確定，並於九十年五月九日起接續執行
    ，指揮書執畢日期為九十年十二月八日，惟嗣因其戒治處分停止執行（自八十九
    年四月十六日入監觀察勒戒，再自八十九年五月二十二日入監強制戒治，八十九
    年十二月一日停止處分執行出監），其刑期改自八十九年十二月一日接續執行，
    而於九十年六月卅日徒刑期滿而執行完畢，此有台灣桃園地方法院檢察署刑案資
    料查註紀錄表及本院被告全國前案紀錄表各乙件存卷可按，其於刑之執行完畢後
    五年內再犯本件有期徒刑以上之罪，為累犯，應依法遞加重其刑。
四、原審依刑事訴訟法第二百九十九條第一項前段，刑法第二十八條、第五十六條、
    第三百二十一條第一項第三款、第四款、第四十七條、第三十八條第一項第二款
    ，竊盜犯贓物犯保安處分條例第三條第一項第一款、第四條、第五條第一項前段
    ，並審酌被告丁○○犯罪動機、目的、手段，犯罪時所受之刺激及其品行、生活
    狀況、智識程度、竊取財物之價值、犯罪所生之損害，及犯罪後分別坦承及否認
    犯行之態度良劣等一切情狀，量處有期徒刑二年，復以被告不但於甫出獄後即再
    犯本件竊盜案件，且於短期之內連續竊盜達十七次之多，足見其有犯罪之習慣，
    自有對其宣告強制工作以矯正其習性之必要，爰依竊盜犯贓物犯保安處分條例第
    三條第一項第一款之規定，諭知被告於刑之執行前令入勞動場所強制工作三年，
    以茲矯正。並就(一)扣案之鐵剪一支，為被告子○○所有供其與共犯丁○○及綽號
    「瓜埔」、「阿叔」、「小鱉」者共同犯罪所用之物，爰依刑法第三十八條第一
    項第二款之規定宣告沒收。(二)另扣案之被告子○○所有實心鋼管五支（經檢察官
    勘驗為約圓徑一公分，長各約二十二公分左右），公訴人固指係劉某用以攀爬電
    線桿竊取風雨線所用之物。然查，共同被告丁○○卻於偵查中供稱：「有見過被
    告子○○用長約五、六十公分公分左右之實心鋼管爬電線桿」等語（見九十年偵
    字第一六九二七號偵卷第四十頁背面）；於原審審理中則稱：「子○○並不是用
    扣案之白鐵條爬上電線桿，而是用鋼筋當天晚上他用完就丟棄在現場」等語（見
    本院九十一年五月一日訊問筆錄）。從而自難認係供本件犯罪之物，爰不諭知沒
    收。(三)又本件雖另有被告丁○○所有之鐵鉗、鐵鎚及活動扳手各一支，與油壓剪
    二支（大、小各一）扣案，惟各該工具並非於犯罪現場當場查獲，且張某於偵審
    中均一致否認曾用以竊盜，是尚無證據可證明係供犯罪所用，自不得宣告沒收。
    (四)末依被告丁○○所供用以竊取如附表所示車輛所用之磨平六角扳手一支，因該
    物品並未扣案，且經張某供稱該扳手於偷竊最後一輛自用小客車時因不慎折斷遂
    丟棄於桃園縣大園鄉○○路一帶等語（見九十一年偵字第二一二九號偵卷第九頁
    正面），自無法證明其猶存在，乃不予以沒收。其認事用法核無違誤，量刑亦稱
    允當，被告提起上訴仍以「原審量刑太重，請求減輕其刑」等語，指摘原判決不
    當，請求撤銷改判，即無理由，應駁回其上訴。
五、就附表編號一、三、四、五、六、七、八、九被害人部分，原審未依贓物認領保
    管收據、車輛竊盜查詢個別報表詳為比對而誤繕，應予以訂正。
六、不另為無罪之諭知：
  (一)公訴意旨另以：被告丁○○於下列時間及地點附近：(1)九十年六月二十日、新竹
    縣竹北市○○段番子寮小段一一五地號、(2)九十年七月三十一日、桃園縣新屋村
    後庄村三三之一號、(3)九十年八月二日、桃園縣楊梅鎮上湖里十四鄰下四湖八之
    十五號、(4)九十年八月二十二日、桃園縣楊梅鎮上湖里十四鄰六二之三號、(5)九
    十年八月二十二日、桃園縣楊梅鎮上湖里十四鄰四七之一號、(6)九十年八月二十
    二日、新竹縣湖口鄉長嶺村四湖尾十八之一號、(7)九十年九月五日、桃園縣楊梅
    鎮上湖里十四鄰六二之三號、(8)九十年九月八日、新竹縣湖口鄉長嶺村四湖尾十
    八之一號，均由丁○○駕駛該車，附載子○○抵達各該處所，以由子○○攜帶預
    先剪切長約二十二公分、圓徑約一公分之實心不銹鋼管五支，以此客觀上具有危
    險性之鋼管，依序向上插入電線桿洞攀沿至頂，再以所有客觀上具有危險性之鐵
    剪一支剪斷電線；其下之丁○○負責拉線、收線之方式，依序共同連續竊取台灣
    電力公司新竹區湖口服務所（下稱台電公司）所有架設輸電之(1)八ＰＶＣ平方之
    風雨線六十公尺（價值三六○元）、二二ＰＶＣ平方之風雨線五六一．五公尺（
    價值一○二九八元）及二二平方裸硬銅線三十九公尺（價值五八七元）、(2)八Ｐ
    ＶＣ平方之風雨線二十公尺（價值一二○元）及二二ＰＶＣ平方之風雨線一三○
    公尺（價值二三八四元）、(3)六十ＰＶＣ平方之風雨線一一七公尺（價值六０七
    七元）、(4)二二ＰＶＣ平方之風雨線七十九公尺（價值一四四九元）、(5)二二Ｐ
    ＶＣ平方之風雨線一○六．五公尺（價值一九五三元）及二二平方裸硬銅線一○
    六．五公尺（價值一五六○元）、(6)二二ＰＶＣ平方之風雨線二三七公尺（價值
    六三四七元）、(7)二二ＰＶＣ平方之風雨線七十九公尺（價值一四四九元）及二
    二平方裸硬銅線七十九公尺（價值一一五九元）、(8)二二ＰＶＣ平方之風雨線一
    ○六．五公尺（價值一九五三元）及二二平方裸硬銅線一○六．五公尺（價值一
    五六○元），因認渠二人此部份亦犯有攜帶凶器加重竊盜罪云云。
  (二)訊之被告丁○○否認有何公訴人所指之上開犯行。經查，被告丁○○在前犯竊盜
    罪所處有期徒刑七月刑期，係自八十九年十二月一日接續執行，而於九十年六月
    卅日徒刑期滿執行完畢，此有台灣桃園地方法院檢察署八十九年十二月二十二日
    八十九年執乙字第三四九六號執行指揮書乙件在卷可稽，並經原審依職權調取上
    開執行卷宗核閱無訛，從而其自不可能有前開公訴人所指(1)於九十年六月二十日
    之竊盜犯行。至其餘(2)至(8)之部分，雖有線路失竊統計表乙件附於九十偵字第一
    六九二七號卷宗第五十一頁可稽，然公訴人就此部分並未訊問被告二人，亦無證
    據可證該統計表所載之失竊風雨線即為被告等所竊，此徵之證人即台電公司新竹
    營業處電機工程師賴福田於原審所為：「（問：提示九十偵字第一六九二七號卷
    宗第五十一頁線路失竊統計表，是否為你們所製作？所失竊之風雨線、銅線何人
    竊取？）是的，是承辦檢察官要我們把從七月至九月所失竊之風雨線作整理，何
    人竊取我們不知道」（見本院九十一年五月二十二日訊問筆錄）之證言，亦可知
    公訴人所指被告二人此部份之犯行顯然不能證明，惟依公訴意旨認此部份與前開
    已起訴並經認定有罪之其他竊盜部分，係具有裁判上一罪之連續犯關係，按審判
    不可分原則，不另為無罪之諭知。
據上論斷，應依刑事訴訟法第三百六十八條判決如主文。
本案經檢察官劉靜婉到庭執行職務。
中      華      民      國      九十一      年    十    月    二十二    日
                              臺灣高等法院刑事第二十一庭
                                  審判長法  官  葉  騰  瑞
                                        法  官  莊  明  彰
                                        法  官  黃  國  忠
右正本證明與原本無異。
不得上訴。
                                        書記官  劉  貞  達
中      華      民      國      九十一      年    十    月    二十二    日
附表
┌──┬─────┬──────┬───┬────────┬──────┐
│編號│犯罪時間  │犯罪地點    │被害人│竊得財物        │備註        │
├──┼─────┼──────┼───┼────────┼──────┤
│ 一 │九十年九月│新竹縣竹北市│甲○○│二Ｌ─二五四０號│新竹市警察局│
│    │十八日    │溪洲路一七０│（吉利│自用小貨車      │第一分局尋獲│
│    │          │巷一號前    │電梯公│                │            │
│    │          │            │司所有）                │            │
├──┼─────┼──────┼───┼────────┼──────┤
│ 二 │九十年十一│桃園縣大園鄉│徐旺財│Ｋ八─六六四三號│九十一年二月│
│    │月二日晚間│田心村信用加│      │自用小貨車      │廿六日於桃園│
│    │廿時      │油站旁      │      │                │縣楊梅鎮富岡│
│    │          │            │      │                │里伯公岡一九│
│    │          │            │      │                │六號旁空地尋│
│    │          │            │      │                │獲          │
├──┼─────┼──────┼───┼────────┼──────┤
│ 三 │九十一年一│新竹縣湖口鄉│黃勝忠│ＫＱ─四四二五號│新竹縣警察局│
│    │月一日    │光復北路與工│      │自用小客車      │竹北分局湖口│
│    │          │業一路口    │      │                │派出所尋獲  │
├──┼─────┼──────┼───┼────────┼──────┤
│ 四 │九十一年一│新竹縣湖口鄉│辛○○│ＨＲ─五三０九號│九十年一月十│
│    │月四日    │三民路與榮光│      │自用小客車      │七日查獲    │
│    │          │路口        │      │                │            │
├──┼─────┼──────┼───┼────────┼──────┤
│ 五 │九十一年一│新竹縣湖口鄉│呂志宏│ＣＭ─九一二０號│尚未尋獲    │
│    │月廿五日  │光復路七十五│      │自用小客車      │            │
│    │          │號前        │      │                │            │
├──┼─────┼──────┼───┼────────┼──────┤
│ 六 │九十一年一│新竹縣湖口鄉│褚溫錦│ＩＧ─八三五一號│九十一年一月│
│    │月廿六日  │光復東路卅一│秀    │自用小客車      │廿七日由宋屋│
│    │          │號旁        │      │                │派出所尋獲  │
├──┼─────┼──────┼───┼────────┼──────┤
│ 七 │九十一年一│新竹縣湖口鄉│丑○○│ＣＫ─０九八三號│桃園縣警察局│
│    │月廿七日  │松江一街六十│      │自用小客車      │楊梅分局新屋│
│    │          │六號前      │      │                │派出所尋獲  │
├──┼─────┼──────┼───┼────────┼──────┤
│ 八 │九十一年一│新竹縣湖口鄉│壬○○│ＭＤ─九六四二號│尚未尋獲    │
│    │月卅一日晚│三民路十九號│      │自用小客車      │            │
│    │間廿三時  │前          │      │                │            │
├──┼─────┼──────┼───┼────────┼──────┤
│ 九 │九十一年二│桃園縣大園鄉│戊○○│Ｒ四─九二九二號│九十一年二月│
│    │月四日晚間│南港村大觀路│      │自用小客車      │六日於楊梅交│
│    │十八時    │旁          │      │                │流道當場查獲│
└──┴─────┴──────┴───┴────────┴──────┘
附錄本案論罪科刑法條全文
刑法第三百二十一條：
犯竊盜罪而有左列情形之一者，處六月以上五年以下有期徒刑：
一、於夜間侵入住宅或有人居住之建築物、船艦或隱匿其內而犯之者。
二、毀越門扇、牆垣或其他安全設備而犯之者。
三、攜帶兇器而犯之者。
四、結夥三人以上而犯之者。
五、乘火災、水災或其他災害之際而犯之者。
六、在車站或埠頭而犯之者。
前項之未遂犯罰之。
竊盜犯贓物犯保安處分條例第三條：
十八歲以上之竊盜犯、贓物犯，有左列情形之一者，得於刑之執行前，令入勞動場所
強制工作：
一、有犯罪之習慣者。
二、以犯竊盜罪或贓物罪為常業者。
刑法第八十四條第一項之期間，自前項強制工作執行完畢之日起算。但強制工作自應
執行之日起經過三年未執行者，自該三年之期間屆滿之日起算。
